臺灣士林地方法院民事裁定
110年度補字第1464號
原      告  丁○○                          
訴訟代理人  陳士綱律師
複  代理人  戊○○
訴訟代理人  陳德弘律師
被      告  乙○○
            丙○○
訴訟代理人  林子琳律師
被      告  甲○○
上列當事人間請求清算合夥財產事件，本院裁定如下：
    主  文
本件訴訟標的價額核定為新臺幣壹佰陸拾伍萬元。
原告應於收受本裁定正本送達之日起五日內，補繳第一審裁判費
新臺幣壹萬柒仟參佰參拾伍元，逾期不繳，即駁回其訴。
    理  由
一、訴訟標的之價額，由法院核定；核定訴訟標的之價額，以起
    訴時之交易價額為準；無交易價額者，以原告就訴訟標的所
    有之利益為準；以一訴主張數項標的者，其價額合併計算之
    。但所主張之數項標的互相競合或應為選擇者，其訴訟標的
    價額，應依其中價額最高者定之；訴訟標的之價額不能核定
    者，以民事訴訟法第466條所定不得上訴第三審之最高利益
    額數加10分之1定之。民事訴訟法第77條之1第1項、第2項、
    第77條之2第1項、第77條之12分別定有明文。又以一訴請求
    計算及被告因該法律關係所應為之給付者，訴訟標的雖有2
    項，而自經濟上觀之，其利益不超出終局標的之範圍，又請
    求計算之訴為財產權訴訟，核定此項訴訟標的之價額，應以
    原告就履行計算義務所有之利益為準（司法院院字第2816號
    解釋意旨參照）。再代位權僅為債權人對於債務人與第三債
    務人間之權利義務關係，並非構成訴訟標的之事項，是計算
    其訴訟標的價額，應就債務人與第三債務人間之權利義務關
    係定之（最高法院103年度台抗字第4號裁定意旨參照）。
二、本件原告先位聲明為請求被告協同辦理合夥即天母芝美時尚
    診所之財產結算、進行自100年度至109年度之合夥盈虧決算
    、依結算及決算結果給付原告應返還之出資款及得分配之利
    益，並保留計算報告前給付範圍之聲明，為以一訴請求計算
    及給付，其訴訟標的價額應以原告如獲勝訴判決所得受之客
    觀上利益為準。原告先位聲明請求就合夥財產為計算，但其
    客觀上就此得受之利益不能核定，此部分訴訟標的價額依民
    事訴訟法第77條之12規定，應以同法第466條第1項所定不得
    上訴第三審之最高利益額數加10分之1定之，即新臺幣（下
    同）165萬元。至原告先位聲明請求被告返還出資款部分，
    因原告保留此部分應給付範圍之聲明，在原告補充此部分聲
    明前，其客觀上得受之利益亦屬不能核定，應暫定為165萬
    元。再查，原告先位聲明請求計算及給付，係出於同一經濟
    目的，訴訟標的價額應以其中最高者定之，即165萬元。至
    原告備位聲明則為代位被告乙○○請求被告丙○○、甲○○就合夥
    進行自100年度至109年度之合夥盈虧決算、依決算結果，應
    給付乙○○之金額，於1800萬元之範圍內由原告代為受領，復
    亦保留計算報告前給付範圍之聲明。則原告備位聲明亦係一
    併請求計算及給付，且給付範圍未定，其訴訟標的價額，固
    應就乙○○與合夥間之權利義務關係定之，但應與先位聲明相
    同，暫定為165萬元。而原告先位聲明與備位聲明間互為競
    合，訴訟標的價額相等，依民事訴訟法第77條之2第1項但書
    規定，本件訴訟標的價額在原告補充被告應給付範圍之聲明
    前，暫先核定為165萬元，應徵第一審裁判費1萬7335元。茲
    原告起訴未據繳納裁判費，爰依民事訴訟法第249條第1項但
    書之規定，限原告於收受本裁定送達5日內如數補繳，逾期
    不繳，即駁回其訴。
三、爰裁定如主文。
中　　華　　民　　國　　110 　年　　12　　月　　28　　日
                  民事第一庭法  官  江哲瑋
以上正本係照原本作成。
如對本裁定關於核定訴訟標的價額部分抗告，應於裁定送達後10
日內向本院提出抗告狀，並繳納抗告費新臺幣1,000 元；關於命
補繳裁判費部分，不得抗告。
中　　華　　民　　國　　110 　年　　12　　月　　28　　日
                            書記官  張祐誠